【裁判字號】    90,易,138
【裁判日期】    900726
【裁判案由】    毀損
【裁判全文】
台灣苗栗地方法院刑事判決                            九十年度易字第一三八號
    公  訴  人  臺灣苗栗地方法院檢察署檢察官
    被      告  丙○○
右列被告因毀損案件，經檢察官提起公訴（八十九年度偵字第四九五七號），本院判
決如左：
    主  文
丙○○損壞他人之紗門，足以生損害於他人，累犯，處拘役伍拾日，如易科罰金，以
佰元折算壹日。
扣案之螺絲起子貳支、尖嘴鉗壹支及套筒扳手壹支均沒收。
    事  實
一、丙○○前於民國八十五年間因贓物罪，經臺灣高等法院判處有期徒刑四月，如易
    科罰金以三百元折算一日確定，於八十六年四月十五日易科罰金執行完畢。詎仍
    不知悔改，復於八十九年十一月二十四日上午九時四十分許，攜帶其所有之螺絲
    起子二支、尖嘴鉗一支及套筒扳手一支等工具，侵入甲○○位於苗栗縣苑裡鎮玉
    田里七鄰一○二號圍牆內之附連土地（侵入他人住宅部分未據告訴），準備入內
    竊取上開一○二號房屋內之財物，持其所有攜帶至現場之上開工具將甲○○上開
    住處紗門上之鋁條損壞一段，並將紗門之紗布破壞成洞，足以生損於於甲○○，
    嗣打開紗門上之門鎖，拉開紗門，更以上開工具欲撬開內門門鎖（有刮痕但未被
    損壞），適警員接獲民眾檢舉赴現場處理，當場查獲丙○○立於該屋門前接聽電
    話，並自丙○○身上扣得其所有之螺絲起子二支、尖嘴鉗一支及套筒扳手一支，
    而得悉上情。
二、案經苗栗縣警察局通霄分局移送臺灣苗栗地方法院檢察署檢察官偵查起訴。
    理  由
一、訊據被告丙○○固不否認有於前揭時、地在苗栗縣苑裡鎮玉里七鄰一○二號甲○
    ○住處門前為警查獲，並扣得螺絲起子二支、尖嘴鉗一支及套筒扳手一支等事實
    ，惟矢口否認有毀損前開紗門之犯行，辯稱：其當時係在甲○○家門前等人，既
    無入內行竊之意，亦未毀損紗門，身上未帶工具，扣案工具係在圍牆門口為警查
    獲云云。經查：
  (一)右揭事實，業據告訴人甲○○於警訊中指訴：其於八十九年十一月二十四日七時
    三十分許出門時，有將該鋁門及紗門上鎖，上鎖時並未發覺有被破壞之情形，其
    因住處客廳大門之紗門被小偷破壞，小偷被警方查獲，經警方通知才知道等語在
    卷，並經證人即查獲被告之警員乙○○到庭證稱：「有民眾報案，我們去看，東
    西丟在地下，門被破壞，他（即被告）在喘氣」、「我們五分鐘就到達，去的時
    候，大型扳手丟在地上，他（即被告）在接電話，看到他到鋁門邊，第一道門已
    被破壞，第二道門有大型扳手扳動痕跡，扳手在旁邊，其他的東西放在前面腰間
    小腰包」、「第一道門有打開，他看到我們退到第一道門，掉地上的是大型扳手
    」等語明確，顯見告訴人之紗門應係被告持工具所破壞且已被打開，適被告於破
    壞內門時，恰行動電話鈴響，被告於接聽電話時乃將手持之大型板手丟於地上並
    喘氣，為警員當場查獲。
  (二)又被告於警訊及偵查時均自承上開工具係自其身上查獲等情（見偵查卷第六頁反
    面、第十五頁反面），核與證人乙○○證述情節相符，是其於本院審理時翻其詞
    辯稱：工具係放在袋子內，袋子置於圍牆門口云云，顯屬卸責之詞，不足採信。
    另被告辯稱上開工具係其向朋友借來換輪胎的，惟查現場並無車輛，且被告於本
    院審理時先辯稱其當天有租車，租車的左後輪胎壞了，其向其表哥借扣案工具來
    修車，復改稱車子係其表哥租的，已租了一星期，其借車後，又將車借朋友，當
    天詞，係朋友送他去的云云，其所辯已前後矛盾，縱認被告所言係為了修理其表
    哥所租車輛輪胎而向其表哥借用扣案工具等語為真，惟查該車輛既係被告表哥所
    借，工具亦屬其表哥所有，衡情被告於修理輪胎後自應將上開工具置於車內返還
    其表哥，惟被告卻隨身攜帶，顯與常情不符，是被告上開所辯，亦屬卸飾之詞，
    不足採信，堪認上開扣案工具係被告所有。至被告辯稱其在告訴人門前係為了等
    待友人，惟查告訴人並不認識被告，業據告訴人陳述明確，且據被告自承在卷，
    且告訴人住處係在三合院之側翼，庭院前方有高約二百公分之圍牆，圍牆外為道
    路，此有現場簡圖一紙在卷可按，衡情在上開現場等人，站在圍牆外道路旁等候
    自較容易發現來人及被來人發現，站在圍牆內不易被發現，惟被告竟攜帶扣案工
    具擅自進入圍牆內並立於告訴人住處第二道門前，顯與一般常情不符。
  (三)此外，並有現場照片三幀附卷可憑，且有上開被告丙○○所有之螺絲起子二支、
    尖嘴鉗一支及套筒扳手一支扣案足憑。綜上所述，被告所辯，要屬事後畏罪卸責
    之詞，不足採信。被告罪證明確，犯行堪以認定，應予依法論科。
二、核被告所為係犯刑法第三百五十四條之毀損罪。又被告前於八十五年間因贓物罪
    ，經臺灣高等法院判處有期徒刑四月，如易科罰金以三百元折算一日確定，於八
    十六年四月十五日易科罰金執行完畢，有臺灣高等法院檢察署刑案紀錄簡覆表一
    件存卷可考，其於五年以內再犯本件最重本刑為有期徒刑以上之罪，為累犯，應
    依刑法第四十七條之規定加重其刑。爰審酌被告為侵入告訴人住處行竊，而破壞
    紗門之犯罪動機，犯罪後猶藉詞矯飾，非有悔意，及其素行、智識程度、告訴人
    所受財物損失程度等一切情狀，量處如主文所示之刑，並諭知易科罰金之折算標
    準，以示懲儆。扣案之螺絲起子二支、尖嘴鉗一支及套筒扳手一支，為被告所有
    ，且被告持以破壞紗門之犯罪工具，爰依刑法第三十八條第一項第二款規定宣告
    沒收。
據上論斷，應依刑事訴訟法第二百九十九條第一項前段，刑法第三百五十四條、第四
十七條、第四十一條第一項前段、第三十八條第一項第二款，罰金罰鍰提高標準條例
第一條前段、第二條，判決如主文。
本案經檢察官呂曾達到庭執行職務。
中    華    民    國    九十      年      七        月      二十六      日
                                    臺灣苗栗地方法院刑事第二庭
法  官  陳  慧  萍
右正本證明與原本無異。
如不服本判決，應於送達後十日內向本院提出上訴狀(須附繕本)，上訴於台灣高等法
院台中分院。
                                        書記官  陳  建  分
中    華    民    國    九十      年      七        月      二十六      日
附錄論罪科刑法條
刑法第三百五十四條：
毀棄、損壞前二條以外之他人之物或致令不堪用，足以生損害於公眾或他人者，處二
年以下有期徒刑、拘役或五百元以下罰金。


司法院資訊處製作；財團法人民間司法改革基金會備份。
